ACORDAO-COMPLETO-2418087

ACÓRDÃO DE RELAÇÃO

ACÓRDÃO DE RELAÇÃO 1810/2020 ATA 26/2020 - PLENÁRIO

Acórdão 1810/2020-TCU-Plenário
Considerando tratar-se de embargos de declaração opostos pelo Sr. Carlos Arthur Nuzman em face do Acórdão 1372/2020-TCU-Plenário, por intermédio do qual este Tribunal retificou por inexatidão material, o Acórdão 1755/2018-TCU-Plenário, nos seguintes termos:
"Os Ministros do Tribunal de Contas da União, quanto ao processo a seguir relacionado, ACORDAM, por unanimidade, com fundamento nos arts. 143, inciso V, alínea "d", do Regimento Interno do TCU, art. 54 da Resolução nº 164/2003 c/c o Enunciado nº 145 da Súmula de Jurisprudência predominante no Tribunal, em retificar, por inexatidão material, o Acórdão 1755/2018-TCU-Plenário, prolatado na Sessão de 1/8/2018, inserido na Ata nº 29/2018-Ordinária, relativamente ao seu subitem 9.2;
onde se lê:
'aplicar aos Srs. Carlos Arthur Nuzman (CPF XXX.994.247-XX) , ex-Presidente do Comitê Olímpico Brasileiro, e Ricardo Leyser Gonçalves (CPF XXX.077.518-XX) , Ex-Secretário Executivo do Ministério do Esporte, individualmente, a multa prevista no art. 58, inciso IV e §1º, da Lei 8.443/1992 c/c o art. 268, inciso VII e §3º, do Regimento Interno do TCU, no valor de R$ 10.000,00, por deixar de dar cumprimento, sem causa justificada, à decisão do Tribunal exarada no item 9.5 do Acórdão 1615/2015-TCU-Plenário, fixando-lhe o prazo de quinze dias, a contar da notificação, para comprovar, perante o Tribunal (art. 214, inciso III, alínea "a", do Regimento Interno do TCU) , o recolhimento da dívida ao Tesouro Nacional, atualizada monetariamente desde a data da prolação do Acórdão até a do efetivo recolhimento, se for paga após o vencimento, na forma da legislação em vigor;',
leia-se:
'aplicar aos Srs. Carlos Arthur Nuzman (CPF XXX.994.247-XX) , ex-Presidente do Comitê Olímpico Brasileiro, e Ricardo Leyser Gonçalves (CPF XXX.077.518-XX) , Ex-Secretário Executivo do Ministério do Esporte, individualmente, a multa prevista no art. 58, inciso IV e §1º, da Lei 8.443/1992 c/c o art. 268, inciso VII e §3º, do Regimento Interno do TCU, no valor de R$ 10.000,00, por deixar de dar cumprimento, sem causa justificada, à decisão do Tribunal exarada no item 9.4 do Acórdão 1615/2015-TCU-Plenário, fixando-lhe o prazo de quinze dias, a contar da notificação, para comprovar, perante o Tribunal (art. 214, inciso III, alínea "a", do Regimento Interno do TCU) , o recolhimento da dívida ao Tesouro Nacional, atualizada monetariamente desde a data da prolação do Acórdão até a do efetivo recolhimento, se for paga após o vencimento, na forma da legislação em vigor;';" (Grifo no original) 
Considerando que no decisum acima transcrito, ora embargado, houve somente a correção de redação do subitem 9.2, de modo que não houve nenhuma fundamentação para a decisão e, por conseguinte, não houve omissão, obscuridade ou contradição a ser tratada pela via dos embargos de declaração;
Considerando que o art. 34, caput, prevê expressamente que "Cabem embargos de declaração para corrigir obscuridade, omissão ou contradição da decisão recorrida."
Considerando que as omissões e contradições alegadas pelo embargante à peça 117 não se referem ao Acórdão 1372/2020-TCU-Plenário, transcrito anteriormente, mas sim ao Acórdão 1755/2018-TCU-Plenário, que julgou o mérito deste processo, de maneira que o recorrente tenta, pela via imprópria, rediscutir os fundamentos dessa última deliberação;
Considerando o entendimento firmado por meio do Acórdão 108/2019-TCU-Plenário, segundo o qual não se conhece de embargos de declaração que não indicam a omissão, contradição, obscuridade ou erro material existente na deliberação recorrida, nos termos do art. 1.023 do Código de Processo Civil;
Os Ministros do Tribunal de Contas da União, quanto ao processo a seguir relacionado, ACORDAM, por unanimidade, com fundamento no no art. 32, inciso II, e 34 da Lei nº 8.443/1992, c/c/ art. 143, inciso V, alínea "f" e § 3º, do Regimento Interno do TCU, em não conhecer dos embargos de declaração opostos pelo Sr. Carlos Arthur Nuzman, por não preencherem os requisitos específicos de admissibilidade, manter a deliberação embargada e dar ciência ao recorrente.
1. Processo TC-Processo 014.250/2016-0 (MONITORAMENTO) 
	1.1. Responsáveis: Carlos Arthur Nuzman (XXX.994.247-XX) ; Ricardo Leyser Goncalves (XXX.077.518-XX) 
	1.2. Embargante: Carlos Arthur Nuzman (XXX.994.247-XX) 
	1.3. Órgão/Entidade: Comitê Olímpico Brasileiro; Ministério do Esporte (extinta) .
	1.4. Relator: Ministro-Substituto Marcos Bemquerer Costa em substituição ao Ministro Augusto Nardes. 
	1.4. 1. Relator da deliberação embargada: Ministro Augusto Nardes.
	1.5. Representante do Ministério Público: não há.
	1.6. Unidade Técnica: não atuou.
	1.7. Representação legal: Renata Lombardi Dornelles (87.522/OAB-RJ) e outros, representando Carlos Arthur Nuzman; Matheus Novis Paiva e outros, representando Comitê Olímpico Brasileiro; Fabio Franklin Amaral (51.324/OAB-DF) e outros, representando Ricardo Leyser Goncalves. 
	1.8. Determinações/Recomendações/Orientações: não há.

Comitê Olímpico Brasileiro; Ministério do Esporte (extinta).

Carlos Arthur Nuzman (XXX.994.247-XX); Ricardo Leyser Goncalves (XXX.077.518-XX)

ACORDAO-COMPLETO-2468030

Acórdão 788/2021 - Plenário

MARCOS BEMQUERER

Não há.

MONITORAMENTO (MON)

não atuou.